臺灣臺北地方法院民事判決
　　　　　　　　　　　　　　　　  111年度北簡字第7969號
原      告  和雲行動服務股份有限公司

法定代理人  謝富來  
訴訟代理人  林柏均  
            林鴻安  
            邱士哲  
被      告  吳秀真  


上列當事人間請求債務不履行損害賠償(交通)事件，本院於民國
111年7月28日言詞辯論終結，判決如下：
    主      文
被告應給付原告新臺幣壹拾貳萬伍仟零陸拾捌元，及自民國一一
一年六月十九日起至清償日止，按週年利率百分之五計算之利息
。
原告其餘之訴駁回。
訴訟費用由被告負擔百分之九十九，餘由原告負擔。
本判決第一項得假執行。但被告以新臺幣壹拾貳萬伍仟零陸拾捌
元為原告預供擔保，得免為假執行。
    事實及理由
壹、程序方面：
一、按當事人得以合意定第一審管轄法院。但以關於由一定法律
    關係而生之訴訟為限。前項合意，應以文書證之。民事訴訟
    法第24條定有明文。本件依兩造所簽訂之iRent24小時自助
    租車租賃契約（下稱系爭契約）第24條約定（見本院卷第25
    頁），雙方合意以臺灣臺北地方法院為第一審管轄法院，故
    原告向本院提起本件訴訟，核與首揭規定相符，本院就本件
    訴訟自有管轄權，合先敘明。
二、被告經合法通知，未於言詞辯論期日到場，核無民事訴訟法
    第386條所列各款情形，爰依原告聲請， 由其一造辯論而為
    判決。
貳、實體方面：
一、原告起訴主張：被告於民國109年12月30日下午22時23分許
    向原告租用車牌號碼000－0000號車輛（下稱系爭車輛），並
    約定租賃期間被告須負擔維修費及營業損失等款項。詎料，
    被告於109年12月31日上午00時38分許，駕駛系爭車輛不慎
    撞擊停放於臺北市○○區○○路000號前之6臺機車後肇事逃逸，
    致系爭車輛受損。又被告經原告聯繫後，迄今毫無音訊，是
    被告自應賠償原告系爭車輛之修復費用新臺幣（下同）11萬
    3,569元及營業損失1萬2,320元，共計12萬5,889元，爰依系
    爭契約法律關係提起本件訴訟等語等語。並聲明：被告應給
    付原告12萬5,889元，及自起訴狀繕本送達翌日起至清償日
    止，按週年利率5％計算之利息。
二、被告未於言詞辯論期日到場，亦未提出書狀，作何聲明或陳
    述。
三、經查，原告主張之上開事實，業據提出汽車出租單、系爭契
    約、被告之身分證件影本、行車執照、車損照片、工作傳票
    、電子發票證明聯、存證信函、退件封面、郵件收件回執、
    臺北市中山分局道路交通事故當事人登記聯單、照片黏貼紀
    錄表及道路交通事故現場圖等件為證（見本院卷第15至65頁
    ），核屬相符，而被告已於相當時期受合法通知，未於言詞
    辯論期日到場，亦未提出任何書狀爭執，自堪信原告上開主
    張為真實。
四、得心證之理由：
    按系爭契約第7條約定：「本車輛發生擦撞、毀損、翻覆、
    失竊或其他肇事等意外事故時，乙方（即被告）應立即報案
    並通知甲方（即原告）以原廠修護處理，如因可歸責於乙方
    之事由所生之拖車費、修理費…，應由乙方負責。」、第11
    條約定：「乙方除前項約定賠償外，於車輛修復(含失竊)期
    間，需另依下列標準賠償營業損失，承租汽車之營業損失賠
    償原則：（一）10日以內者，償付該期間70％之定價。」。
    本件係被告駕駛原告所有之系爭車輛發生車禍事故，致系爭
    車輛受損，與系爭車輛所受損害間有相當因果關係，原告依
    據上開約定請求被告賠償系爭車輛之修理費及營業損失，應
    屬有據。茲就原告請求之賠償金額說明如下：
（一）車輛維修費用11萬3,569元：　　  
　　  按負損害賠償責任者，除法律另有規定或契約另有訂定外
      ，應回復他方損害發生前之原狀。因回復原狀而應給付金
      錢者，自損害發生時起，加給利息。債權人得請求支付回
      復原狀所必要之費用，以代回復原狀。民法第213條定有
      明文。衡以系爭車輛有關零件部分之修復，既以新零件更
      換被損害之舊零件，則在計算損害賠償額時，自應將零件
      折舊部分予以扣除。而依行政院所發布之固定資產耐用年
      數表及固定資產折舊率表，租賃小客車之耐用年數為5年
      ，依定率遞減法每年應折舊369/1000，其最後1年之折舊
      額，加歷年折舊累積額，總和不得超過該資產成本原額之
      10分之9，是其殘值為10分之1。並以1年為計算單位，其
      使用期間未滿1年者，按實際使用之月數相當於全年之比
      例計算之，不滿1月者，以1月計算之。查系爭車輛因車禍
      事故之修復費用為零件7萬6,328元、板金1萬9,395元、烤
      漆2萬3,133元及外包4,953元（以上均不含營業稅5％），
      有原告提出之工作傳票及電子發票證明聯等件為證（見本
      院卷第35至41頁、第43頁），而系爭車輛係於109年6月出
      廠領照使用，亦有原告所提出之行車執照在卷足憑（見本
      院卷第29頁），則至109年12月31日原告發現損害之日止
      ，系爭車輛已實際使用0年7月，零件部分扣除附表所示折
      舊金額後為5萬9,898元，是原告得請求之系爭車輛修復費
      用應為11萬2,748元（含營業稅5％）【計算式：（零件5萬
      9,898元＋板金1萬9,395元＋烤漆2萬3,133元＋外包4,953元＝
      10萬7,379元）×1.05＝11萬2,748元，元以下4捨5入】。從
      而，原告請求被告賠償11萬2,748元，應屬有據，逾此範
      圍，原告不得請求。
（二）營業損失1萬2,320元部分：
　　  按損害賠償，除法律另有規定或契約另有訂定外，應以填
      補債權人所受損害及所失利益為限。依通常情形，或依已
      定之計劃、設備或其他特別情事，可得預期之利益，視為
      所失利益。民法第216條定有明文。本件原告主張系爭車
      輛因車禍事故受損，送至維修廠維修8日，故請求以每日2
      ,200元計算，總額70%之營業損失1萬2,320元等語，業據
      提出汽車出租單、系爭契約及工作傳票等件為憑（見本院
      卷第15至25頁、第41頁）。查系爭車輛依通常情形如繼續
      營業使用，當可預期獲得營業收入，而該車因送修致無法
      營運，致原告無法獲得營業收入，是依上揭規定，自應由
      被告予以填補賠償。是原告請求被告賠償8日之營業損失1
      萬2,320元，應屬有據。
（三）基上，原告得請求被告賠償之金額為12萬5,068元（計算
      式：11萬2,748元＋1萬2,320元＝12萬5,068元）。
（四）又給付無確定期限者，債務人於債權人得請求給付時，經
      其催告而未為給付，自受催告時起，負遲延責任。其經債
      權人起訴而送達訴狀，或依督促程序送達支付命令，或為
      其他相類之行為者，與催告有同一之效力。遲延之債務，
      以支付金錢為標的者，債權人得請求依法定利率計算之遲
      延利息。應付利息之債務，其利率未經約定，亦無法律可
      據者，週年利率為5%。民法第229條、第233條第1項及第2
      03條分別定有明文。查原告依據系爭契約法律關係請求被
      告賠償12萬5,068元，屬給付無確定期限，依前揭說明，
      原告主張以本件起訴狀繕本送達之翌日即111年7月19日（
      見本院卷第143頁）起至清償日止，按週年利率5%計算之
      利息，亦屬有據。
五、綜上所述，原告依據系爭契約法律關係請求被告賠償12萬5,
    068元，及自111年7月19日起至清償日止，按週年利率5%計
    算之利息，為有理由，應予准許。逾此部分，為無理由，應
    予回。
六、本件原告勝訴部分係就民事訴訟法第427條第1項訴訟適用簡
    易程序所為被告敗訴之判決，依同法第389條第1項第3款規
    定，應依職權宣告假執行。並依同法第392條第2項規定，依
    職權宣告被告預供擔保後，得免為假執行。
七、訴訟費用負擔之依據：民事訴訟法第79條。本件訴訟費用額
    ，依後附計算書確定如主文第3項所示金額。
中　　華　　民　　國　　111 　年　　7 　　月　　29　　日
                  臺北簡易庭  法  官  陳家淳
以上正本證明與原本無異。
如不服本判決，應於判決送達後20日內向本庭（臺北市○○○路
0段000巷0號）提出上訴狀。（須按他造當事人之人數附繕本）
如委任律師提起上訴者，應一併繳納上訴審裁判費。
中　　華　　民　　國　　111 　年　　8 　　月　　3 　　日
                              書記官  蘇炫綺 
附表
-----
折舊時間           金額
第1年折舊值        76,328×0.369×(7/12)=16,430
第1年折舊後價值    76,328-16,430=59,898